臺灣屏東地方法院刑事判決　　　　　　　100年度訴字第856號
公　訴　人　臺灣屏東地方法院檢察署檢察官
被　　　告　陳宜朋
上列被告因違反毒品危害防制條例等案件，經檢察官提起公訴（
100 年度毒偵字第1148、889 號），本院依法行簡式審判程序審
理，判決如下：
    主  文
陳宜朋施用第一級毒品，處有期徒刑柒月（事實欄(一)），附表編
號1-4 所示扣案物沒收銷燬之、編號5 所示扣案物沒收；又施用
第二級毒品，處有期徒刑月（事實欄(二)），附表編號6 、7 所
示扣案物沒收銷燬之、編號8 所示扣案物沒收；又施用第一級毒
品，處有期徒刑柒月（事實欄(三)），附表編號9 所示扣案物沒收
銷燬之；又施用第二級毒品，處有期徒刑月（事實欄(四)）。應
執行有期徒刑壹年伍月，附表編號1-4 、6 、7 、9 所示扣案物
均沒收銷燬之，編號5 、8 所示扣案物均沒收。
    事  實
一、陳宜朋前於民國99年間，因施用毒品案件，經法院裁定送觀
    察勒戒，迨99年10月22日無繼續施用傾向出所，並由臺灣屏
    東地方法院檢察署檢察官以99年度毒偵字第1396、2086號為
    不起訴處分確定。詎其明知海洛因、甲基安非他命業已公告
    列為毒品危害防制條例之第一級、第二級毒品，不得持有、
    施用，竟基於施用第一級、第二級毒品之犯意，分別為下列
    行為：
（一）100 年4 月12日20時許，在屏東縣枋寮鄉○○路121 號住
      處，以將海洛因摻水置入針筒後注射血管之方式，施用第
      一級毒品海洛因1 次。
（二）前揭(一)行為時點外之同日某時，在上開地點，以將甲基安
      非他命放入玻璃球內燒烤後吸食煙霧之方式，施用第二級
      毒品甲基安非他命1 次。
（三）100 年5 月12日18時許，在上開地點，以將海洛因摻水置
      入針筒後注射血管之方式，施用第一級毒品海洛因1 次。
（四）前揭(三)行為時點外之同日某時，在上開地點，以將甲基安
      非他命放入玻璃球內燒烤後吸食煙霧之方式，施用第二級
      毒品甲基安非他命1 次。
    前揭(一)、(二)係於100 年4 月12日23時50分許，警方在屏東縣
    佳冬鄉台1 線新埤大橋南端盤查陳宜朋時，發覺其持有如附
    表編號1-8 所示之物（詳附表說明），乃徵得同意採尿送驗
    ；前揭(三)、(四)係於100 年5 月13日，警方在屏東縣新園鄉○
    ○路5 之1 號附近盤查陳宜朋時，發覺其持有如附表編號9
    所示之物（詳附表說明），乃徵得同意採尿送驗；結果均呈
    可待因、嗎啡及甲基安非他命陽性反應，故而查獲。
二、案經屏東縣政府警察局枋寮、東港分局報告臺灣屏東地方法
    院檢察署檢察官偵查起訴。
    理  由
一、本件係依刑事訴訟法第273 條之1 第1 項行簡式審判程序，
    其證據調查依同法第273 條之2 所定原不受審判外陳述排除
    之限制；又被告對於卷內各項證據亦不爭執證據能力，復無
    事證顯示有何違法取得或類此瑕疵之情，故卷內所列各項證
    據，自均有證據能力，合先敘明。
二、上揭犯罪事實，業據被告全數坦承不諱（見本院卷第29頁反
    面、偵卷第889 號第12頁、警卷第8630號第3 頁反面以下）
    ，核與前開各次採尿檢出之毒品反應相符，有該等尿液檢驗
    報告、送驗檢體代號與姓名資料等件為憑（見偵卷第889 號
    第20頁、警卷第4965號第35頁；偵卷第1148號第23頁、警卷
    第8630號第23頁），另外尚有偵查報告、查獲施用毒品案件
    報告表所示員警查獲情形在卷供參（見警卷第4965號第2 頁
    ；警卷第8630號第2 、22頁），暨附表所示之物扣案可證（
    詳附表說明）。是認被告之自白和事實相合，堪予採信，從
    而本件罪證明確，被告犯行洵足認定，應依法論科。
三、本件被告已非「初犯」或「5 年後再犯」之施用毒品情形，
    業經事實欄載明綦詳，並有前案紀錄表存卷可考，自應依毒
    品危害防制條例第23條第2 項逕行追訴（最高法院97年度第
    5 次刑事庭會議決議參照）。按海洛因、甲基安非他命分別
    係毒品危害防制條例第2 條第2 項第1 、2 款所定第一級、
    第二級毒品。核被告所為，係犯毒品危害防制條例第10條第
    1 項之施用第一級毒品罪、同條第2 項之施用第二級毒品罪
    。被告持有毒品之低度行為皆被施用之高度行為所吸收，不
    另論罪。被告所犯上開各罪，犯意個別、行為互殊，應分論
    併罰。
四、爰審酌被告已因施用毒品而受觀察勒戒，又於100 年2 月間
    因施用毒品經偵結起訴（後由本院100 年度訴字第345 號判
    處應執行有期徒刑8 月確定），有上開前案資料供參，如今
    再度犯下本案數罪，顯見無心戒斷毒癮，實不宜寬貸，惟念
    及被告坦然面對刑責、供承全部罪行不諱等一切情狀，各量
    處如主文所示之刑，併依法定應執行刑，以資懲儆。
五、扣案如附表編號1-4 、6 、7 、9 所示之物，應依毒品危害
    防制條例第18條第1 項前段均宣告沒收銷燬之；編號5 、8
    所示之物，爰依刑法第38條第1 項第2 款均宣告沒收（詳附
    表說明）。
據上論斷，應依刑事訴訟法第273 條之1 第1 項、第299 條第1
項前段，毒品危害防制條例第10條第1 項、第2 項、第18條第1
項前段，刑法第11條前段、第51條第5 款、第38條第1 項第2 款
，判決如主文。
本案經檢察官許英輝到庭執行職務
中    華    民    國    100   年     8    月    22    日
                    刑事第四庭    法  官  江振源
以上正本證明與原本無異
如不服本判決，應於判決送達後10日內向本院提出上訴書狀（應
附繕本），其未敘述上訴理由者，應於上訴期間屆滿後20日內補
提理由書狀於本院，上訴於臺灣高等法院高雄分院。
中    華    民    國    100   年     8    月    22    日
                                  書記官  邱淑婷
附錄本判決論罪科刑法條：
毒品危害防制條例第10條
施用第一級毒品者，處6月以上5年以下有期徒刑。
施用第二級毒品者，處3 年以下有期徒刑。
附表：
┌──┬───┬───┬───────────────────┐
│編號│扣案物│數量  │備註                                  │
├──┼───┼───┼───────────────────┤
│1   │第一級│8 包（│查獲事實欄(一)犯行扣得之第一級毒品，有法│
│    │毒品海│驗後淨│務部調查局濫用藥物實驗室鑑定書附卷可稽│
│    │洛因  │重總計│（偵卷第889 號第22頁），而該等外包裝因│
│    │      │0.61公│與毒品附和、無法析離，自應併視為扣案毒│
│    │      │克）  │品。                                  │
├──┼───┼───┼───────────────────┤
│2   │針筒  │1支   │查獲事實欄(一)犯行時之扣案物，其中殘留海│
│    │      │      │洛因成分，有高雄醫學大學附設中和紀念醫│
│    │      │      │院檢驗報告附卷可稽（本院卷第17頁），該│
│    │      │      │物因沾黏毒品、無法析離，自應一體視為查│
│    │      │      │獲之扣案第一級毒品。                  │
├──┼───┼───┼───────────────────┤
│3   │藥鏟  │1支   │查獲事實欄(一)犯行時之扣案物，其中殘留海│
│    │      │      │洛因成分，有高雄醫學大學附設中和紀念醫│
│    │      │      │院檢驗報告附卷可稽（本院卷第19頁），該│
│    │      │      │物因沾黏毒品、無法析離，自應一體視為查│
│    │      │      │獲之扣案第一級毒品。                  │
├──┼───┼───┼───────────────────┤
│4   │電子磅│1個   │被告坦稱乃為確認施用份量、於事實欄(一)犯│
│    │秤    │      │行時使用過（警卷第4965號第6 頁、本院卷│
│    │      │      │第29頁反面），其中殘留海洛因成分，有高│
│    │      │      │雄醫學大學附設中和紀念醫院檢驗報告附卷│
│    │      │      │可稽（本院卷第13頁），是該物沾黏毒品、│
│    │      │      │無法析離，自應一體視為查獲之扣案第一級│
│    │      │      │毒品。                                │
├──┼───┼───┼───────────────────┤
│5   │止血帶│1條   │被告坦稱乃供事實欄(一)犯行使用之所有物（│
│    │      │      │本院卷第29頁反面），核屬被告所有供犯罪│
│    │      │      │使用之物。                            │
├──┼───┼───┼───────────────────┤
│6   │第二級│6 包（│查獲事實欄(二)犯行扣得之第二級毒品，有高│
│    │毒品甲│驗後淨│雄醫學大學附設中和紀念醫院檢驗報告附卷│
│    │基安非│重總計│可稽（本院卷第20-25頁），而該等外包裝 │
│    │他命  │0.618 │因與毒品附和、無法析離，自應併視為扣案│
│    │      │公克）│毒品。                                │
├──┼───┼───┼───────────────────┤
│7   │玻璃球│3個   │查獲事實欄(二)犯行時之扣案物，均殘留甲基│
│    │      │      │安非他命成分，有高雄醫學大學附設中和紀│
│    │      │      │念醫院檢驗報告附卷可稽（本院卷第14-16 │
│    │      │      │頁），該等物品因沾黏毒品無法析離，自應│
│    │      │      │一體視為查獲之扣案第二級毒品。        │
├──┼───┼───┼───────────────────┤
│8   │吸食器│1個   │被告坦稱此乃留作日後施用甲基安非他命使│
│    │      │      │用、於事實欄(二)犯行遭查獲時扣案之所有物│
│    │      │      │（本院卷第29頁反面），自係被告所有預備│
│    │      │      │供犯施用第二級毒品罪使用之物。        │
├──┼───┼───┼───────────────────┤
│9   │第一級│3 包（│查獲事實欄(三)犯行扣得之第一級毒品，有法│
│    │毒品海│驗後淨│務部調查局濫用藥物實驗室鑑定書附卷可稽│
│    │洛因  │重總計│（本院卷第9 頁），而該等外包裝因與毒品│
│    │      │0.6 公│附和、無法析離，自應併視為扣案毒品。  │
│    │      │克）  │                                      │
└──┴───┴───┴───────────────────┘